# 实务中对联营企业投资的“减值迹象”讨论

提问人：Dishonored 时间：2021-02-18 21:33:02
通常我们在年末判断联营企业投资是否存在减值迹象的时候都是直接看联营企业报表，适用如下标准：
6 ．企业内部报告的证据表明资产的经济绩效已经低于或者将低于预期，如资产所创造的净现金流量或者实现的营业利润(或亏损)远远低于(或高于)
预计金额等。
有个疑问是如果一家效益一直不错的联营企业，假设初始投资成本 100 ，历年来产生了 30 的投资收益， 50 的其他权益变动（新股东出资等），今年为第一年亏损，产生了-10的投资收益。
那么实务中，我们作为上市公司主体，必须根据业绩预测进行折现、评估等一系列操作吗？

回答人：chenyiwei
要考虑本年度亏损产生的原因，是由偶发性因素导致的（且其影响在下一年度将不存在），还是表明其盈利能力已发生了不可逆转的下降，例如是否该行业整体进入不景气周期。据此确定该项亏损是否属于准则规定的“减值迹象”。对于属于减值迹象的，才需要进一步测算可收回金额。